【裁判字號】    97,上訴,57
【裁判日期】    970321
【裁判案由】    毒品危害防制條例
【裁判全文】
臺灣高等法院刑事判決                  97年度上訴字第57號
    上  訴  人
    即  被  告  甲○○
    選任辯護人  張玉希  律師
上列上訴人因違犯毒品危害防制條例案件，不服臺灣桃園地方法
院96年度訴字第1428號，中華民國96年11月30日第一審判決（起
訴案號：臺灣桃園地方法院檢察署96年度偵字第14023號），提
起上訴，判決如下：
    主      文
上訴駁回。
    事實及理由
壹、本院審理結果，認第一審以上訴人即被告甲○○2次觸犯販
    賣第二級毒品罪，各判處有期徒刑4年，應執行有期徒刑6
    年；未扣案犯罪所得新臺幣共4千元沒收，如全部或一部不
    能沒收，以其財產抵償。認事用法及量刑均無不當，應予維
    持，並引用附件第一審判決書記載的事實、證據及理由。
貳、被告甲○○上訴否認犯罪，辯稱：證人乙○○的警詢、偵查
    筆錄為審判外陳述，無證據能力，且前後供述不一，並不可
    採；被告是受乙○○委託購買毒品，未賺取價差，並無販賣
    意圖等語。
參、就上訴意旨，補充原判決理由如下：
一、證人乙○○的警詢、偵查筆錄有證據能力：
（一）證人乙○○於警詢對於其向被告甲○○購入毒品的期間、
      交易方式、地點、金額等事實的陳述均較法院審理時明確
      ，且證人於警詢的陳述，距案發時日較近，記憶較為深刻
      ，不致因時隔日久而遺忘案情，且較無來自被告或其親屬
      甚或施用毒品圈壓力而出於虛偽不實指證，或事後串謀而
      故為迴護被告的機會。
      原審當庭勘驗證人乙○○警詢錄音帶，結果顯示是全程錄
      音，並無按鍵中斷情形，警員詢問口氣溫和，證人乙○○
      回答問題口氣平順和緩，並均為一問一答，且時有並問答
      聲但仍持續錄音的情形，此應是員警因製作筆錄而無法接
      續發問所致。詢問過程且伴有員警按鍵盤聲音及其他警員
      在旁交談等雜音出現，顯然員警是在公開場合製作筆錄。
      筆錄記載內容與證人的陳述相符，且於詢問後員警並再次
      向乙○○確認陳述內容是否實在，證人乙○○均表示有等
      語，並無任何違法取供情形，有原審96年11月9日勘驗筆
      錄可憑（原審113-125頁）。
      此外，又無其他證據證明證人乙○○的警詢筆錄受有污染
      而不宜作為證據的瑕疵，其陳述具有可信的特別情況，且
      為證明被告犯罪事實存否所必要，依刑事訴訟法第159條
      之2規定具有證據能力。
（二）證人乙○○於偵查中供前具結所為陳述（偵卷第53、71頁
      結文2紙），為檢察官依法訊問，也無其他事證足認證人
      於檢察官訊問時有受違法取供情事，並無特別不可信情況
      ，依刑事訴訟法第159條之1第2項規定，有證據能力。
（三）辯護人主張證人乙○○警詢及偵查中所為陳述受警員不正
      誘導且前後矛盾均無證據能力等語，不能採信。
二、證人乙○○警詢、偵查所述，較足憑信：
（一）被告於警詢初始供稱：96年6月13日16時43分共1分06秒的
      通聯紀錄，是證人乙○○打來告知無時間前來住處修理樓
      梯；後改稱：是證人乙○○向其詢問有無毒品，其將施用
      剩餘的安非他命，無償分給證人施用；再於原審又改稱：
      證人給錢請其幫忙向他人調貨。
      被告的辯述前後矛盾，顯有諸多隱瞞之處，難以採信。
（二）證人乙○○供稱，除向被告甲○○購買毒品外，未向其他
      人買（偵卷69頁）。
      證人乙○○並且供陳：與被告沒有認識很久，不是很熟（
      偵70）。
      被告也坦承，從未提供毒品給證人乙○○以外的其他人，
      也未向證人乙○○拿錢（偵卷11、65頁）。
      綜上，證人乙○○需要毒品時即可自被告取得，而被告卻
      願提供毒品給不是很熟的證人乙○○。被告辯稱不取分文
      的供述，有違常理，難以採信。應認證人乙○○所述：向
      被告購買毒品等語，可以為真實。
三、被告有販賣毒品以營利的意圖：
（一）販賣毒品罪，不以販入後再行賣出為構成要件，只須行為
      人以營利為目的，將毒品購入或賣出，有一於此，其犯罪
      即屬完成；故販入毒品而構成販賣毒品罪，只須行為人於
      販入之初具有販賣營利的意圖，即構成販毒罪。
      若於有償讓與他人之初，是基於營利的意思，並著手實行
      ，而因故無法高於購入的原價出售，最後不得不以原價或
      低於原價讓與他人，仍屬販賣行為。最高法院92年台上字
      第5920、7046號、93年台上字第1651號、94年台上字第53
      17號、95年台上字第3574、5014號判決參照。
（二）被告於偵查供陳稱：住處查扣的安非他命是以每包2千元
      代價「一次購得2小包」，共4千元（分別毛重0.27克、
      0.24克），且剛買半月即被抓了（偵卷65頁）。
      而證人乙○○為警查獲時，於身上起出安非他命1小包（
      淨重0.1216克，證人乙○○供承於查獲前已與賴三隆2人
      取出部分施用）。
      若依被告所述：將施用剩餘的安非他命，無償分給證人乙
      ○○施用，則證人既已取走毒品1小包，被告住處應僅剩1
      小包，豈還有2包供己留用之理？
      參酌被告與證人為警查獲的毒品數量及殘渣袋，可證被告
      確有再予分裝毒品給證人的行為。
      應認被告於購入初始即有營利的意圖；縱使被告以每包2
      千元代價售予證人，但其原因或是基於朋友情誼，或基於
      對舊顧客的特別折扣，或是作為吸引證人往後繼續購買的
      誘因，理由不一而足。依上述最高法院判決意旨，仍無礙
      於被告販賣第二級毒品犯行既遂的成立。
四、被告其他辯解，均經原判決詳細論駁。於本院審理並無更積
    極有利於被告的證據可供調查、審理。被告甲○○否認犯行
    ，無理由，應駁回上訴。
肆、適用法律
    刑事訴訟法第373條、第368條、第364條。
本案經檢察官許仲瑩到庭執行職務。
中    華    民    國    97    年     3    月    21    日
                  刑事第六庭  審判長法  官  林堭儀
                                    法  官  陳玉雲
                                    法  官  郭豫珍
以上正本證明與原本無異。
如不服本判決，應於收受送達後十日內向本院提出上訴書狀，其
未敘述上訴之理由者並得於提起上訴後十日內向本院補提理由書
（均須按他造當事人之人數附繕本）。
                                    書記官  胡勤義
中    華    民    國    97    年    3     月    24    日
附錄：本案論罪科刑法條全文
毒品危害防制條例第4條
製造、運輸、販賣第一級毒品者，處死刑或無期徒刑；處無期徒
刑者，得併科新臺幣 1 千萬元以下罰金。
製造、運輸、販賣第二級毒品者，處無期徒刑或 7 年以上有期徒
刑，得併科新臺幣 7 百萬元以下罰金。
製造、運輸、販賣第三級毒品者，處 5 年以上有期徒刑，得併科
新臺幣 5 百萬元以下罰金。
製造、運輸、販賣第四級毒品者，處 3 年以上 10 年以下有期徒
刑，得併科新臺幣 3 百萬元以下罰金。
製造、運輸、販賣專供製造或施用毒品之器具者，處 1 年以上 7
年以下有期徒刑，得併科新臺幣 1 百萬元以下罰金。
前五項之未遂犯罰之。


司法院資訊處製作；財團法人民間司法改革基金會備份。
